es: Tipo de eliminación de papel pintado: Pelable; Despegables; Requiere vaporizador o eliminador de adhesivo; Desmontable; Otros
zh-TW: 壁紙去除類型: 可剝離; 可拆式; 需要蒸氣熨斗或黏合劑去除劑; 可剝離; 其他
nb: Type fjerning av tapet: Avskallbar; Avtakbar; Krever damper eller limfjerner; Avtrekkbar; Annet
fr: Type de dépose du papier peint: Pelable; Repositionnable; Nécessite un nettoyeur vapeur ou un dissolvant d’adhésif; Arrachable; Autre
da: Type tapetfjernelse: Kan skrabbes af; Aftagelig; Kræver damper eller klæbemiddelfjerner; Aftagelig; Andet
sl-SI: Vrsta odstranjevanja tapet: Odstranljivo; Odstranljivo; Zahteva odstranjevalec lepila ali pare; Odstranljivo; Druga
bg-BG: Вид премахване на тапети: Белещ се; Отстранимо; Изискващо пара или препарат за премахване на лепило; Отлепящ се; Друго
vi: Loại hình gỡ bỏ giấy dán tường: Có thể bóc được; Tháo rời được; Cần máy xông hơi hoặc chất tẩy keo; Có thể bóc tách; Khác
pl: Kategoria łatwości usuwania tapety: Zdejmowalne; Wymienne; Wymaga parownicy lub środka do usuwania kleju; Zdzieralnae; Inne
sk-SK: Spôsob odstraňovania tapety: Odlupovateľné; Odnímateľný; Vyžaduje naparovač alebo odstraňovač lepidla; Stiahnuteľné; Iné
cs: Způsob odstranění tapety: Odloupnutelné; Snímatelné; Je nutné použít napařovač nebo odstraňovač lepidla; Odstraňovatelné; Jiné
el: Τύπος αφαίρεσης ταπετσαρίας: Αποφλοιώσιμο; Αφαιρούμενη; Απαιτείται ατμομάγειρας ή αφαίρεσης κόλλας; Αποσπώμενο; Άλλο
it: Tipo di rimozione della carta da parati: Pelabile; Rimovibili; Richiede vaporizzatore o solvente adesivo; Spogliabile; Altro
ru: Тип удаления обоев: Отслаиваемые; Легкосъемные; Требуется отпариватель или средство для удаления клея; Снимаемые; Другое
zh-CN: 壁纸去除方式: 可剥离; 可移除; 需蒸汽或除胶剂; 可撕除; 其他
th: ประเภทการลอกวอลเปเปอร์: แบบลอกออกได้; ถอดออกได้; ต้องใช้เครื่องอบไอน้ำหรือน้ำยาขจัดคราบกาว; แบบลอกออกหมดโดยไม่ทิ้งคราบ; อื่นๆ
fi: Tapettien poistotyyppi: Kuorittava; Irrotettava; Vaatii höyrystimen tai liimanpoistoaineen; Irrotettava; Muu
ko: 벽지 제거 방식: 표면 박리형; 제거 가능; 증기 또는 제거제 필요; 완전 박리형; 기타
nl: Behangverwijderingsmethode: Afpelbaar; Uitneembaar; Vereist een stoomreiniger of lijmverwijderaar.; Stripbaar; Overig
lt-LT: Tapetų nuėmimo tipas: Nulupamas; Nuimamas; Reikalingas garintuvas arba klijų valiklis; Nuimamas; Kita
de: Typ der Tapetenentfernung: Ablösbar; Abtrennbar; Benötigt Dampfreiniger oder Klebstoffentferner; Abziehbar; Sonstiges
hu: Tapéta eltávolításának típusa: Lehúzható; Eltávolítható; Gőzölőt vagy ragasztóeltávolítót igényel; Leválasztható; Egyéb
pt-PT: Tipo de remoção do papel de parede: Descascável; Removível; Requer vaporizador ou removedor de adesivo; Removível; Outro
en: Wallpaper removal type: Peelable; Removable; Requires steamer or adhesive remover; Strippable; Other
tr: Duvar kağıdı sökme türü: Soyulabilir; Çıkarılabilir; Buharlı ütü veya yapıştırıcı sökücü gerektirir; Sökülebilir; Diğer
ja: 壁紙剥がしのタイプ: 剥がせる壁紙; 取り外し可能; スチーマーまたは接着剤リムーバーが必要; 剥ぎ取り可能; その他
sv: Typ av tapetborttagning: Avdragbar; Avtagbar; Kräver ångkokare eller limborttagare; Avtagbar; Annat
pt-BR: Tipo de remoção do papel de parede: Removível por descascamento; Removível; Requer vaporizador ou removedor de adesivo.; Removível; Outro
hr-HR: Vrsta uklanjanja tapeta: Može se oguliti; Uklonjivo; Potrebna para ili sredstvo za uklanjanje ljepila; Može se skinuti; Ostalo
ro-RO: Tipul de îndepărtare a tapetului: Detașabil; Detașabil; Necesită aparat de aburi sau produs de îndepărtare a adezivului; Se poate dezlipi; Altele